臺灣橋頭地方法院刑事判決　
111年度交簡上字第117號
上  訴  人
即公訴  人  臺灣橋頭地方檢察署檢察官
被      告  潘姿璇


上列上訴人因被告公共危險案件，不服本院橋頭簡易庭中華民國
111年6月27日111年度交簡字第1487號第一審簡易判決（聲請簡
易判決處刑案號：臺灣橋頭地方檢察署檢察官111年度偵字第644
9號），提起上訴，本院管轄之第二審合議庭判決如下：
    主  文
上訴駁回。
    事  實
一、潘姿璇於民國111年4月29日21時30分至22時30分許，在高雄
    市路竹區某夜市，食用含米酒之麻油雞，其呼氣酒精濃度達
    每公升0.25毫克以上之不能安全駕駛動力交通工具之程度後
    ，仍基於不能安全駕駛動力交通工具之犯意，駕駛車牌號碼
    0000-00號自用小客貨車上路。嗣於翌(30)日0時58分稍早前
    某時，行經高雄市仁武區鳳仁路與水管路口，因車燈故障而
    為警攔查，經警察覺其身有酒味，乃對其實施酒測，而於同
    日1時4分許，測得其吐氣所含酒精濃度為每公升0.45毫克。
二、案經高雄市政府警察局仁武分局報告臺灣橋頭地方檢察署檢
    察官偵查後聲請簡易判決處刑。
    理  由
壹、程序部分
    本案認定事實所引用之卷內被告潘姿璇以外之人於審判外之
    陳述，檢察官、被告於本院審判程序均同意有證據能力（簡
    上卷第60頁），本院復審酌前揭陳述作成時之情況，並無違
    法取證之瑕疵，亦認以之作為證據為適當，是本案有關被告
    以外之人於審判外之陳述等供述證據，依刑事訴訟法第159 
    條之5第1項規定，自均得為證據。　　
貳、實體部分
一、認定犯罪事實所憑之證據及理由
    前揭犯罪事實，業據被告於警詢、偵查及本院審理時坦承不
    諱（警卷第6至8頁、偵卷第13頁、簡上卷第40頁、第59頁）
    ，並有酒精測試報告（警卷第9頁）、110年6月23日財團法
    人工業技術研究院呼氣酒精測試器檢定合格書（警卷第11頁
    ）各1份在卷可稽，堪認被告前開任意性之自白與事實相符
    ，可採為認定事實之依據。綜上，本件事證明確，被告犯行
    已堪認定，應予依法論科。
二、論罪科刑暨駁回上訴理由
（一）核被告所為，係犯刑法第185 條之3 第1 項第1 款之駕駛
      動力交通工具而有吐氣所含酒精濃度達每公升0.25毫克以
      上情形罪。
（二）原審以被告罪證明確予以論罪科刑，並說明因聲請意旨未
      就被告構成累犯之事實及應加重其刑事項指出證明方法，
      而未調查或為相關認定，惟仍就被告前有同罪質之公共危
      險案件之科刑與執行完畢5年內再犯本案之情形列為量刑
      審酌事項，又審酌「被告明知酒精成分對人之意識能力具
      有不良影響，酒後駕車對一般往來之公眾及駕駛人自身皆
      具有高度危險性，詎未因此心生警惕，竟再次於服用酒類
      後，吐氣所含酒精濃度達每公升0.45毫克之狀態下，仍執
      意駕駛自用小客貨車上路，除不顧己身安全外，更漠視往
      來公眾之人身、財產安全，殊值非難；惟念及被告犯後坦
      承犯行，態度尚佳，且本次違法行為並未肇生交通事故，
      暨其為高職肄業之智識程度、自述勉持之家庭經濟狀況，
      以及其犯罪動機、目的」等一切情狀，量處有期徒刑4月
      ，併科罰金新臺幣（下同）5,000元，並諭知有期徒刑如
      易科罰金及罰金如易服勞役均以1,000元折算1日之標準，
      核其認事用法無違誤，量刑（含刑之加重事由之認定）亦
      已就刑法第57條所列各款事由詳為斟酌，未有逾越法定刑
      或濫用裁量權之違法或不當情事，本院自應尊重。檢察官
      以：聲請意旨已主張被告構成累犯及應加重其刑，且提出
      刑案資料查註紀錄表等資料為佐，原審未認定構成累犯並
      據此加重刑度，並非妥適等為由，提起上訴。本院觀諸聲
      請簡易判決處刑書，於犯罪事實欄記載「潘姿璇前因公共
      危險案件，經臺灣高雄地方法院判處有期徒刑2月、併科
      罰金新臺幣2萬元確定，於民國110年11月15日易科罰金執
      行完畢」，復於證據並所犯法條欄說明「被告前有如犯罪
      事實欄所載之論罪科刑及執行情形，有本署刑案資料查註
      紀錄表附卷可憑，其於徒刑之執行完畢後，5年以內故意
      再犯本件有期徒刑以上之罪，為累犯，請依刑法第47條第
      1項規定加重其刑。」等旨，並提出刑案資料查註紀錄表
      附於偵查卷為證，而原判決就被告本案犯行，固未論以累
      犯並加重其刑，然於審酌欄中業已就被告可構成累犯之前
      科及執行完畢後5年內再犯本案乙情列為量刑審酌事由予
      以充分評價，顯然原審認檢察官就被告構成累犯之事實及
      應加重其刑之事項，所主張及指出之證明方法，尚有未盡
      ，並認無依職權調查必要，因而未論以累犯或依累犯規定
      加重其刑，自無許檢察官事後循上訴程序，以該業經列為
      量刑審酌之事由應改論以累犯並加重其刑為由，指摘原判
      決未依累犯規定加重其刑違法或不當（最高法院110年度
      台上字第5660號判決意旨參照）。從而，檢察官執詞主張
      原判決未論累犯並加重其刑，難認有理，應予駁回。
據上論斷，應依刑事訴訟法第455條之1第1項、第3項、第368條
，判決如主文。
本案經檢察官黃淑妤聲請簡易判決處刑及提起上訴，檢察官饒倬
亞到庭執行職務。
中    華    民    國    111    年    11   月    16    日
                  刑事第七庭  審判長  法  官  周佑倫 
                                      法  官  蔡宜靜
                                      法  官  黄筠雅
以上正本證明與原本無異。
不得上訴。
中　　華　　民　　國　　111 　年　　11　　月　　17　　日
 　　　　　　　　　　　　　　　　　　 書記官　郭力瑋
附錄本案論罪科刑法條：
刑法第185 條之3 第1 項第1 款
駕駛動力交通工具而有下列情形之一者，處3 年以下有期徒刑，
得併科30萬元以下罰金：
一、吐氣所含酒精濃度達每公升0.25毫克或血液中酒精濃度達百
    分之0.05以上。
卷宗標目對照表
1.高雄市政府警察局仁武分局高市警仁分偵字第000000000000卷，稱警卷； 2.臺灣橋頭地方檢察署111年度偵字第6449號卷，稱偵卷； 3.本院111年度交簡字第1487號卷，稱簡卷； 4.本院111年度交簡上字第117號卷，稱簡上卷。